# 关于合同履约成本

提问人：ACE_Tony 时间：2021-08-30 15:33:04
请教陈版：合同履约成本是否只有在一段时间内履行的履约义务时才有，如果是某一时点履行的就应该没有？
比如，某装修公司与客户签订装修合同，发生人工费用共计 30000 元，于完工时一次性支付，装修工程于月底结束并通过客户验收。假定属于某一时点履行的履约义务。该公司月底结转装修人工成本时，应该“借：主营业务成本 3 万 贷：银行存款 3 万”还是“借：主营业务成本 3 万贷：合同履约成本 3 万元”？

回答人：chenyiwei
不是这样理解。即使是在一段时间内履约的合同中，也可以使用“合同履约成本”科目归集为履行该合同而发生的成本，类似于以前的“劳务成本”、“机械作业成本”等科目。期末根据收入确认的进度以及准则第二十六条规定，将与已确认收入相关或不满足确认为资产条件的合同履约成本结转到当期营业成本。